# 关于权益法下确认自身对价大于被投资方可辨认净资产公允价值的问题？

提问人：金瓶儿 时间：2016-11-27 07:19:51
假设我现在购买一家公司20%的股权，花了 160 万人民币，公司可辨认净资产公允价值为 500 万，那160w-100w的差额该怎么处理？
还是说直接按照160w确认长投？

回答人：chenyiwei
投资成本为 160 万，投资成本大于获得被投资方可辨认净资产份额的差额不作单独处理，构成投资成本的一部分。